【裁判字號】    98,裁,980
【裁判日期】    980423
【裁判案由】    使用執照
【裁判全文】
最  高  行  政  法  院  裁  定
                                       98年度裁字第980號
上  訴  人  甲○○
被 上訴 人  雲林縣政府
代  表  人  乙○○
上列當事人間因使用執照事件，上訴人對於中華民國97年12月16
日高雄高等行政法院97年度訴字第780號判決，提起上訴，本院
裁定如下：
    主  文
上訴駁回。
上訴審訴訟費用由上訴人負擔。
    理  由
一、按對於高等行政法院判決之上訴，非以其違背法令為理由，
    不得為之，行政訴訟法第242條定有明文。依同法第243條第
    1項規定，判決不適用法規或適用不當者，為違背法令；而
    判決有同條第2項所列各款情形之一者，為當然違背法令。
    是當事人對於高等行政法院判決上訴，如依行政訴訟法第24
    3條第1項規定，以高等行政法院判決有不適用法規或適用不
    當為理由時，其上訴狀或理由書應有具體之指摘，並揭示該
    法規之條項或其內容；若係成文法以外之法則，應揭示該法
    則之旨趣；倘為司法院解釋或本院之判例，則應揭示該判解
    之字號或其內容。如以行政訴訟法第243條第2項所列各款情
    形為理由時，其上訴狀或理由書，應揭示合於該條項各款之
    事實。上訴狀或理由書如未依此項方法表明，或其所表明者
    與上開法條規定不合時，即難認為已對高等行政法院判決之
    違背法令有具體之指摘，其上訴自難認為合法。
二、本件上訴人對於高等行政法院判決上訴，主張：門牌號碼雲
    林縣斗六市○○○○路48號4樓系爭餐廳僅設伴唱機1臺，其
    經營型態有別於視聽歌唱場所KTV之實況，屬餐廳附設卡拉
    OK，應屬各類場所消防安全設備設置標準（下稱消防設備標
    準）第12條第1項第7款「其他經中央消防主管機關核定之場
    所」，非屬消防設備標準第12條第1項第1款第1目之「視聽
    歌唱場所」，亦非屬消防設備標準第17條第1項第4款規定之
    建築，自無庸設置自動灑水設備。原判決未予調查，且將中
    央消防主管機關怠忽職守未予核定之程序疏失，反據作為判
    決理由，顯有重要證據未經調查及適用法令錯誤之違背法令
    等語，為其理由。惟原判決認上訴人係申請將系爭建物之核
    准用途由「餐廳」變更為「視聽歌唱場所」，則其自屬消防
    設備標準第12條第1項第1款第1目所規定之「視聽歌唱場所
    」，至同條項第7款所稱「其他經中央消防主管機關核定之
    場所」，依該第12條第1項第1款至第6款係採明文列舉，第7
    款採其他概括授權之規定，是應以已經中央消防主管機關核
    定之場所為限。且被上訴人向內政部查詢，內政部消防署迄
    未依消防設備標準第12條第1項第7款之規定，具體核定何種
    場所係屬該條款規定之場所。再參消防設備標準第12條第1
    項第7款立法理由「依本標準規定因其樓層低、規模面積小
    ，其各項設備要求亦相對較低。另針對特殊用途及構造之場
    所，得以第7款之規定，由中央消防主管機關核定之，使具
    有因應社會需求之彈性」，足見餐廳附設卡拉OK非上揭標準
    第12條第1項第7款所稱之「中央消防主管機關核定之場所」
    ，依消防設備標準第12條第1項第1款第1目、第17條第1項第
    4款之規定，其變更用途後自屬應設置自動灑水設備之場所
    等情，業於判決理由內詳為論述。上訴意旨雖以該判決違背
    法令為由，惟核其所陳上述理由，無非係再執業經原審論斷
    不採之前詞，進而就原審取捨證據、認定事實之職權行使，
    指摘其為不當，並就原審已論斷者，泛言不備理由，或就原
    審所為論斷，泛言有不適用法規及適用法規不當之違法，而
    未具體表明原判決有何合於不適用法規、適用法規不當、或
    行政訴訟法第243條第2項所列各款之情形，難認對該判決之
    如何違背法令已有具體之指摘。依首揭說明，應認其上訴為
    不合法。
三、據上論結，本件上訴為不合法，依行政訴訟法第249條第1項
    前段、第104條、民事訴訟法第95條、第78條，裁定如主文
    。
中    華    民    國    98    年    4     月    23    日
                    最高行政法院第四庭
                        審判長法官  劉  鑫  楨
                              法官  黃  清  光
                              法官  黃  淑  玲
                              法官  劉  介  中
                              法官  曹  瑞  卿
以  上  正  本  證  明  與  原  本  無  異
中    華    民    國    98    年    4     月    24    日
                              書記官  王  史  民


司法院資訊處製作；財團法人民間司法改革基金會備份。
